【裁判字號】    95,簡上,639
【裁判日期】    950630
【裁判案由】    妨害風化
【裁判全文】
臺灣高雄地方法院刑事判決             95年度簡上字第639號
上  訴  人
即  被  告  李子傑
右列上訴人因妨害風化案件，不服本院簡易庭95年度簡字第2697
號第一審判決（聲請簡易判決處刑案號：臺灣高雄地方法院檢察
署95年度偵字第6989號），提起上訴，本院管轄之第二審合議庭
判決如左：
    主  文
上訴駁回。
    事實及理由
一、本案經本院審理結果，認上訴人即被告甲○○有共同販賣猥
    褻之光碟片之犯行，此經被告於本院審理時坦承不諱，核與
    證人即前往購買之客人徐金濤於警訊證述之情節相符，並有
    相關猥褻光碟、販賣所得現金700 元、現金筒1 個等物品扣
    案在卷可稽，是原審科處有期徒刑5 月，如易科罰金，以30
    0 元折算1 日，並將扣案之猥褻物品及供販賣猥褻光碟片所
    用及所得之物沒收，認事、用法及量刑均無不當，應予維持
    ，並引用第一審判決書記載之事實、證據及理由（如附件）
    。
二、上訴人甲○○上訴意旨略以：因家貧又有老祖母長期臥床須
    專人顧，原審量刑過重，家中已無力繳納罰金，希能減輕其
    刑云云。
三、經查：被告確有於前述時、地，共同販賣猥褻之光碟片，已
    如上述，而其所犯刑法第235 條第1 項之罪，係法定刑為2
    年以下有期徒刑、拘役或科或併科3 萬元以下罰金之罪，本
    院認原審就被告該等犯行，引用上開法條，量處有徒刑5 月
    ，並諭知易科罰金之折算標準，認事用法，俱無不合，量刑
    亦甚妥適，被告雖以家境貧，謀職不易致觸刑責，求為減輕
    其刑；然查被告前於92年間，曾因竊盜案，經法院判處有期
    徒刑6 月確定，甫於92年11月24日易科罰金執行完畢，竟不
    思惕勵悔改，再犯本件，且販售之猥褻光碟片多達232 片，
    對共犯「阿山」之男子，亦無法如實供出，以供警檢追緝等
    情，徒以家貧為由要求減輕其刑，顯無足取，綜上，被告上
    訴意旨徒以原審量刑過重，指摘原判決不當，為無理由，應
    予駁回。
據上論斷，應依刑事訴訟法第455 條之1 第1 項、第3 項、第
368條、第373條，判決如主文。
本案經檢察官乙○○到庭執行職務
中    華    民    國    95    年    6     月    30    日
                  刑事第二庭  審判長法  官  邱永貴  
                                    法  官  何佩陵
                                    法  官  陳銘珠
以上正本證明與原本無異。
不得上訴。
中    華    民    國    95    年    6     月    30    日
                                    書記官  黃美玲
附錄本判決論罪法條
中華民國刑法第235條
散布、播送或販賣猥褻之文字、圖畫、聲音、影像或其他物品，
或公然陳列，或以他法供人觀覽、聽聞者，處2 年以下有期徒刑
、拘役或科或併科3 萬元以下罰金。
意圖散布、播送、販賣而製造、持有前項文字、圖畫、聲音、影
像及其附著物或其他物品者，亦同。
前二項之文字、圖畫、聲音或影像之附著物及物品，不問屬於犯
人與否，沒收之。

司法院資訊處製作；財團法人民間司法改革基金會備份。
